【裁判字號】    96,交聲,1559
【裁判日期】    970415
【裁判案由】    聲明異議
【裁判全文】
臺灣高雄地方法院交通事件裁定        96年度交聲字第1559號
原處分機關  交通部公路總局高雄區監理所旗山監理站
異  議  人
即受處分人  甲○○
上列異議人因違反道路交通管理處罰條例案件，對於交通部公路
總局高雄區監理所旗山監理站民國96年12月11日所為之處分（旗
監違字第裁85-GD0000000號）聲明異議，本院裁定如下：
    主  文
異議駁回。
    理  由
一、異議意旨略以：異議人甲○○於民國96年11月3 日15時32分
    許，駕駛車號7878-GQ 號自用小貨車，行經台中市○○路與
    崇德16路口，為警以違規闖紅燈左轉崇德16路為由，予以製
    單舉發；惟異議人當時係沿崇德路行駛，遇綠燈左轉崇德16
    路後，行駛約10至15公尺始為警攔下，並未闖紅燈，且本件
    違規並無照片可資佐證，無從單憑執法警員個人之詞，認定
    異議人違規紅燈左轉，為此，爰依法聲明異議，請求撤銷原
    處分云云。
二、按駕駛人駕駛汽車，應遵守道路交通標誌、標線、號誌之指
    示，並服從交通指揮人員之指揮，道路交通安全規則第90條
    定有明文。又汽車駕駛人，行經有燈光號誌管制之交岔路口
    闖紅燈者，處新臺幣（下同）1,800 元以上5,400 元以下罰
    鍰，並記違規點數3 點，道路交通管理處罰條例第53條第1
    項、第63條第1 項第3 款亦有明定。
三、訊據異議人就其於96年11月3 日15時32分許，駕駛車號7878
    -GQ 號普通小貨車，沿台中市○○路行駛，行經該路與崇德
    16路口時，左轉崇德16路後為警攔停等情，固坦承不爭，惟
    矢口否認有何闖紅燈之違規事實，而執前開情詞置辯。經查
    ：
（一）異議人於上開時、地，駕車自崇德路闖紅燈左轉崇德16路
      等事實，業據證人即本件舉發警員謝坤玉於本院結證：當
      時崇德16路是綠燈，崇德路是紅燈，我騎車沿崇德16路準
      備左轉崇德路時，即發現異議人違規自崇德路闖紅燈左轉
      崇德16路，所以我馬上回頭攔檢異議人，當時崇德路確實
      是紅燈，我看到異議人闖紅燈於是迴轉攔檢，攔下異議人
      時，異議人已經左轉崇德16路行駛約10到15公尺，我問異
      議人為何紅燈左轉，異議人當時說剛換燈為何一定要開罰
      單等語明確，而證人與異議人素昧平生，無何仇怨利害關
      係，衡情，證人當無刻意設詞構陷異議人之理，證人所述
      ，應係可採。
（二）又執勤警員製單舉發違反道路交通管理處罰條例之違規事
      實，係公務員基於職務上之公權力，依法就特定具體事件
      所為具有公法上效果之單方行政行為，如無形式上之顯然
      瑕疵可指，基於公務員為公法上行為具有公信力之原則，
      該行政行為當可被推定為真正，其據以依法處分之事實認
      定亦為正確無誤；職此，本件並查無任何事據足資證明舉
      發警員有何捏造事實而違法取締之情事，而執勤警員本其
      維護交通秩序、公眾安全職責所為之舉發，自應受到合法
      、正確之推定。異議人雖辯稱其係綠燈左轉云云，然未能
      舉證以實其說，亦未提出證據供本院調查，其此部分所辯
      ，自難採信。此外，人證亦為證據方法之一，本件證人係
      執行公權力之公務員，職司交通違規取締，其認定違規事
      實，予以製單舉發，自有其公信力，業如前述，且證人就
      本件舉發經過亦已詳證如上，異議人以本件舉發並無違規
      照片可資佐證，無從單憑執法警員個人之詞認定違規事實
      ，而認證據尚有不足云云，亦無可採。
四、綜上，本件異議人於上開時、地，駕車行經有燈光號誌之交
    叉路口，未遵守號誌而闖紅燈一情，應堪認定。原處分機關
    以異議人違規事實明確，依前揭法規規定，裁處異議人罰鍰
    2,700 元，並記違規點數3 點，於法有據，裁罰額度亦無不
    當，異議人執前開情詞聲明異議，為無理由，應予駁回。
五、據上論斷，依道路交通案件處理法第19條，裁定如主文。
中    華    民    國    97    年    4     月    15    日
                  交通法庭  法  官  周宛瑩
以上正本證明與原本無異。
如不服本裁定應於送達後5日內向本院提出抗告狀。
中    華    民    國    97    年    4     月    16    日
                            書記官  彭帥雄


司法院資訊處製作；財團法人民間司法改革基金會備份。
